【裁判字號】    97,易,670
【裁判日期】    980316
【裁判案由】    竊盜
【裁判全文】
臺灣新竹地方法院刑事判決               97年度易字第670號
公  訴  人  臺灣新竹地方法院檢察署檢察官
被      告  乙○○
                      弄7號
指定辯護人  本院公設辯護人甲○○
上列被告因竊盜案件，經檢察官提起公訴（97年度偵字第4847
號），本院依簡式審判程序判決如下：
    主  文
乙○○竊盜，累犯，處有期徒刑月，如易科罰金，以新台幣壹
仟元折算壹日。又竊盜，累犯，處有期徒刑月，如易科罰金，
以新台幣壹仟元折算壹日。應執行有期徒刑伍月，如易科罰金，
以新台幣壹仟元折算壹日。
    事  實
一、乙○○前於民國94年間，因犯強盜案件，經臺灣桃園地方法
    院於94年6月16日以94年度訴字第7號判決判處有期徒刑1年6
    月確定，並於96年4 月17日縮短刑期假釋出監付保護管束，
    ，刑期迄96年4 月26日屆滿假釋未被撤銷，以已執行論。詎
    其猶不知悔改，意圖為自己不法之所有，分別為下列行為：
  (一)於97年6 月6 日上午7 時許，在新竹縣關西鎮上林里13鄰元
    和宮廣場前，見丁○○（17年生）年老且單獨1 人，竟假借
    聊天之名接近丁○○後，趁其疏於注意之際，竊取丁○○右
    後褲袋內之新臺幣（下同）20,000元。
  (二)復於同年月19日上午11時許（起訴書誤載為97年6 月25日16
    時許，業經公訴人以97年度蒞字第3972號補充理由書更正）
    ，騎乘其所有車牌號碼SKR-100 號機車至新竹縣關西鎮○○
    路268 巷6 號，見丙○○（民國前3 年生）年老且單獨1 人
    在上開住處門口休息，藉由上前抱住丙○○之際，趁機竊取
    其褲袋內之皮包1 只，並取走皮包內之現金1,900 元後逃逸
    。
二、案經丁○○訴由新竹縣政府警察局新埔分局報告臺灣新竹地
    方法院檢察署檢察官偵查起訴。
    理  由
一、本件被告乙○○所犯竊盜罪，均係死刑、無期徒刑、最輕本
    刑為3 年以上有期徒刑或高等法院管轄第一審案件以外之罪
    ，被告於本院行準備程序時就被訴事實為有罪之陳述，爰依
    刑事訴訟法第273 條之1 第1 項規定，裁定進行簡式審判程
    序，先予敘明。
二、上開事實，業據被告乙○○於警詢、偵查、本院準備程序及
    簡式審判程序時均坦承不諱，並經告訴人丁○○、被害人丙○○於警詢時分別指述明確（見97年度偵字第4847號卷第12
    至14頁、第15至18頁），復有車牌號碼SKR-100 號機車照片
    2 張及監視錄影器翻拍照片9 張（見上開偵查卷第19至24頁
    ），及新竹縣政府警察局97年9 月26日竹縣埔警偵字第0977
    002985號函暨所附之報告及告訴人丁○○之查訪紀錄表各1
    份（見本院卷第20至21頁）在卷可稽，是認被告之自白，應
    與事實相符，堪予採信。又被告於94年間涉犯上開強盜案件
    時，雖經臺灣桃園地方法院認其對於外界事物之判斷能力顯
    較普通人之平均程度減退，已達精神耗弱之程度，而依刑法
    第19條第2 項之規定減輕其刑，有臺灣桃園地方法院94 年
    度訴字第7 號刑事判決1 份在卷可參（見上開偵查卷第31
    至33頁），惟被告於本院應訊時均能對答自如，亦能瞭解訊
    問之要旨，對自己權益之保護顯能為詳盡之說明，並無答非
    所問或語無倫次之情形，且所述文義條理清楚，並無精神病
    症之表徵，且經本院送請行政院衛生署桃園療養院就被告為
    本案竊盜犯行時之精神狀態，認為其符合慢性殘餘型精神分
    裂症，涉案當時之精神狀態，辨識其行為違法或依辨識而行
    為之能力，並未顯著減低等情，有行政院衛生署桃園療養院
    98年2 月2 日桃療醫字第0980000587號函暨所附之精神鑑定
    報告書1 份在卷足稽（見本院卷第46至50頁），足見被告於
    本件行為時之精神狀態，對於外界事物仍有知覺理會及判斷
    作用，具有自由決定意思之能力，並未喪失此項能力，亦未
    較普通人之平均程度顯然減退，顯然並非行為時因精神障礙
    或其他心智缺陷致不能辨識其行為違法或欠缺依其辨識而行
    為之能力，亦無顯著減低，尚無寬減之餘地。綜上，本件事
    證明確，被告犯行洵堪認定。
三、核被告上開所為，均係犯刑法第320 條第1 項竊盜罪。被告
    所犯之上開2 罪，犯意各別，時間不同，行為互殊，應予分
    論併罰。又被告前於94年間，因犯強盜案件，經臺灣桃園地
    方法院於94年6 月16日以94年度訴字第7 號判決判處有期徒
    刑1 年6 月確定，並於96年4 月17日縮短刑期假釋出監付保
    護管束，刑期迄96年4 月26日屆滿假釋未被撤銷，以已執行
    論等情，有臺灣高等法院被告前案紀錄表在卷可按，被告前
    受徒刑之執行完畢後，於5 年以內故意再犯本件有期徒刑以
    上之2 罪，皆為累犯，均應依刑法第47條第1 項之規定，加
    重其刑。爰審酌被告正值青壯，竟思不勞而獲，竊取被害人
    財物供己所用，致告訴人、被害人等均遭受財產上損害，且
    被告前有強盜、違反電子遊戲場業管理條例及多次竊盜前科
    ，有臺灣新竹地方法院檢察署刑案資料查註紀錄表、臺灣高
    等法院被告前案紀錄表各1 份在卷可參，素行非佳，惟念其
    犯後尚知坦承犯行，態度尚可，並斟酌其行竊手段、竊取財
    物之價值、目的等一切情狀，兼衡被告為國中肄業、經濟狀
    況不佳等智識、教育程度及經濟狀況，分別量處如主文所示
    之刑，並定其應執行刑暨諭知易科罰金之折算標準，以示懲
    儆。
據上論斷，應依刑事訴訟法第273條之1第1項、第299條第1項前
段，刑法第320條第1項、第41條第1項前段、第47條第1項、第51
條第5款，刑法施行法第1條之1，判決如主文。
本案經檢察官李秋梅到庭執行職務
中    華    民    國    98    年    3    月    16    日
                  刑事第五庭   法  官   林佑珊
以上正本證明與原本無異。
如不服本判決，應於判決送達後10日內（應抄附繕本）向本院提
出上訴狀，上訴書狀應敘述具體理由上訴書狀未敘述上訴理由者
，應於上訴期間屆滿後二十日內補提理由書於原審法院，告訴人
或被害人如對於本判決不服者，應具備理由請求檢察官上訴，其
上訴期間之計算係以檢察官收受判決正本之日期為準。
中    華    民    國    98    年    3     月    16    日
                               書記官   蕭惠婷
附錄論罪法條：
中華民國刑法第320條
（普通竊盜罪、竊佔罪）
意圖為自己或第三人不法之所有，而竊取他人之動產者，為竊盜
罪，處 5 年以下有期徒刑、拘役或 5 百元以下罰金。
意圖為自己或第三人不法之利益，而竊佔他人之不動產者，依前
項之規定處斷。
前二項之未遂犯罰之。


司法院資訊處製作；財團法人民間司法改革基金會備份。
